【裁判字號】    89,訴,2356
【裁判日期】    891030
【裁判案由】    詐欺等
【裁判全文】
臺灣臺中地方法院刑事判決                        八十九年度訴字第二三五六號
    公  訴  人  臺灣臺中地方法院檢察署檢察官
    被      告  甲○○
右列被告因詐欺等案件，經檢察官提起公訴 (八十九年度偵字第一四０五二號)，本
院判決如左：
    主  文
甲○○連續意圖為自己不法之所有，以不正方法將不正指令輸入電腦，製作財產權之
變更紀錄，而取得他人財產，累犯，處有期徒刑貳年。又轉讓第二級毒品，累犯，處
有期徒刑拾月，扣案之安非他命壹包毛重零點捌公克，沒收並銷燬之。主刑部分，應
執行有期徒刑貳年陸月。
    事  實
一、甲○○前於民國八十八年間因犯贓物罪，經本院判處有期徒刑四月，如易科罰金
    以三百元折算一日確定，詎仍不知悔改，竟於易科罰金執行前 (八十九年五月三
    十日下午二時十二分易科罰金執行完畢)，即於八十九年五月三十日上午九、十
    時許，在台中市○○路富比多飯店三０五室內與一不詳姓名年籍之人會面，該不
    詳姓名之人將來路不明之提袋（內裝有乙○○、丙○○於八十九年五月三十日上
    午，在台中縣大里市○○路一一三巷廿二號二樓住處失竊之支票、本票、金飾、
    信用卡、金融卡等物，詳如附件二、三）交付予甲○○，甲○○明知係贓物而竟
    仍予收受。甲○○又基於意圖為自己不法之所有之概括犯意，向不知情之丁○○
    （公訴人另為不起訴處分）、戊○○二人借用銀行存摺、印章等物（詳附件四）
    ，並自八十九年五月三十日上午十時五十一分廿五秒起至八十九年五月三十一日
    下午五時五十四分廿四秒止，先後十二次持丙○○所有之誠泰銀行金融卡前往各
    處提款機之自動付款備，以不正方法由提款機詐領丙○○所有之銀行存款共計新
    台幣（下同）廿四萬元現金（詳附件一）；又自八十九年五月三十一日上午十時
    三分廿一秒起至八十九年五月卅一日上午十時七分十秒止，先後四次以不正方法
    將不正指令輸入提款機之電腦設備，製作丙○○銀行存款轉帳合計五十七萬七千
    元至丁○○在彰化銀行南台中分帳戶之不實變更紀錄，甲○○再持丁○○之印章
    、存摺前往銀行提領不實轉帳入戶之款項五十七萬元（詳附件一）。甲○○另將
    收受之贓物支票三紙，存入富邦銀行戊○○之帳戶內，惟尚未提領既遂（詳附件
    二）。
二、甲○○素有施用第二級毒品安非他命之不良惡行（施用毒品部分，業經檢察官不
    起訴處分），其與丁○○係好友關係，而丁○○亦有施用第二級毒品之不良惡習
    （施用毒品部份亦經檢察官為不起訴處分），因丁○○欠缺安非他命而與甲○○
    聯繫，甲○○遂於八十九年五月三十一日上午八時三十分許，在台中市○區○○
    街八十二號前，轉讓交付第二級毒品安非他命一小包（毛重約零點八公克）予丁○○。
三、嗣於八十九年六月一日凌晨零時五十分許，經警先在台中市○區○○街八十五號
    三樓之二丁○○住處，當場查獲丁○○持有甲○○上開無償轉讓之第二級毒品安
    非他命一小包；又循線於八十九年六月一日凌晨四時三十分，在台中縣大里市○○路五四二巷八號前查獲甲○○，經甲○○坦承犯行，並帶同員警進入住處後，
    由員警起出如附件三所示之各項贓、證物。
二、案經台中縣警察局霧峰分局報請臺灣臺中地方法院檢察署檢察官偵查起訴。
    理  由
一、訊據被告甲○○，對於右揭時間、地點收受乙○○、丙○○失竊如附件二、三所
    示贓物，並持丙○○所有誠泰銀行金融卡前往各處提款機連續取得丙○○銀行存
    款二十四萬元，又連續以不正指令輸入提款機，將丙○○之誠泰銀行存款五十七
    萬七千元轉帳至丁○○彰化銀行帳戶內，並進而持丁○○存摺、印章提領其中五
    十七萬元，及將收受如附表二所示之贓物支票三紙存入戊○○於富邦銀行帳戶內
    提領未遂，暨無償轉讓第二級毒品安非他命予丁○○之事實，除就收受贓物時間
    辯稱為八十九年五月二十九日外外，餘均坦承不諱，核與被害人丙○○到院、乙○○於警訊中指訴情節相符，並據證人丁○○於偵查中具結屬實，復有被害人立
    具之贓物領據二紙、相片十九張附卷及第二級毒品安非他命一小包（毛重約零點
    八公克）扣案可證。被告雖於審理中改稱係八十九年五月二十九日收受贓物，惟
    被害人丙○○於本院審理中，指明其於八十九年五月三十日早上出門至證券公司
    看盤時尚未遭竊，中午回家時發現住處遭竊，而被告開始盜領丙○○存摺內二十
    四萬元現金時間為八十九年五月三十日上午十時五十一分，參酌被告當日至台灣
    台中地方法院檢察署執行易科罰金時間為下午二時十二分許，從而其收受贓物時
    間應在同日上午九、十時許方為正確。被告甲○○罪證已臻明確，犯行堪以認定
    ，應予依法論科。
二、核被告甲○○所為收受贓物部分之行為，係犯刑法第三百四十九條第一項之收受
    贓物罪；所為使用金融卡由提款機詐領存款之行為，係犯刑法第三百三十九條之
    二第一項之準詐欺罪；所為使用金融卡以不正指令輸入提款機電腦設備將被害人
    丙○○存款不法轉帳變更存、提款紀錄以取得他人財產之行為，係犯刑法第三百
    三十九條之三第一項之準詐欺罪；所為轉讓安非他命毒品之行為，係犯毒品危害
    防制條例第八條第二項之轉讓第二級毒品罪。被告收受如附件二所示之贓物，存
    入銀行代收，未及代收即為警查獲，其存入銀行代收行為，係收受贓物後之處分
    行為，為不罰之後行為，合先敘明。而被告所為數準詐欺罪間，時間緊接，所犯
    構成要件相同，顯係基於概括之犯意為之，為連續犯，應依刑法第五十六條之規
    定以一罪論，並從較重之刑法三百三十九條之三第一項之罪處斷，及加重其刑。
    被告一收受行為而侵害二被害人失竊之財物，屬同種想像競合，應依刑法第五十
    五條規定論以一收受贓物罪。又被告所犯收受贓物罪與連續準詐欺罪間，有方法
    、結果之牽連關係，為牽連犯，應從一重之刑法第三百三十九條之三第一項之準
    詐欺罪處斷。被告所犯準詐欺罪與轉讓第二級毒品罪，犯意各別，罪名不同，應
    分論併罰。被告曾犯贓物罪，經本院判處有期徒刑四月確定，並於八十九年五月
    三十日下午二時十二分執行完畢，有台灣台中地方法院檢察署刑案資料查註紀錄
    表及台灣高等法院被告全國前案紀錄表各乙紙在卷可稽，五年以內再犯本件有期
    徒刑以上刑之罪，為累犯，應依刑法第四十七條規定加重其刑。爰審酌被告於前
    案易科罰金執行前未逾半日復收受贓物，犯罪之動機係因家中缺錢始為此下策，
    以不明人士交付贓物中之金融卡上留存之密碼為之，致被害人遭受八十餘萬元之
    損害，犯後坦承不諱態度良好，並與被害人達成和解，及轉讓安非他命毒品之重
    量未及一公克等一切情狀，量處如主文所示之刑，並定其應執行之刑。扣案之安
    非他命為毒品，依毒品危害防制條例第十八條第一項前段規定，應予宣告沒收並
    銷燬之。
據上論斷，應依刑事訴訟法第二百九十九條第一項前段，毒品危害防制條例第八條第
二項、第十八條第一項前段，刑法第十一條前段、第五十六條、第三百三十九條之三
第一項、第三百四十九條第一項、第五十五條、第四十七條、第五十一條第五款，罰
金罰鍰提高標準條例第一條前段，判決如主文。
中    華    民    國      八十九      年       十        月   三十    日
                                          法  官  陳 學 德
右正本證明與原本無異。
如不服本判決，應於送達後十日內向本院提出上訴狀 （須附繕本） ，上訴於台灣高
法院台中分院。
                                          書記官
中    華    民    國      八十九      年       十一      月     一    日
附錄：論罪科刑法條
中華民國刑法第三百三十九條之二第一項
意圖為自己或第三人不法之所有，以不正方法由自動付款設備取得他人之物者，處三
年以下有期徒刑、拘役或一萬元以下罰金。
中華民國刑法第三百三十九條之三第一項
意圖為自己或第三人不法之所有，以不正方法將虛偽資料或不正指令輸入電腦或其相
關設備，製作財產權之得喪、變更紀錄，而取得他人財產者，處七年以下有期徒刑。
中華民國刑法第三百四十九條第一項
收受贓物者，處三年以下有期徒、拘役或五百元以下罰金。
毒品危害防制條例第八條第二項
轉讓第二級毒品者，處六月以上五年以下有期徒刑，得併科新台幣七十萬
元以下罰金。


司法院資訊處製作；財團法人民間司法改革基金會備份。
